最　高　行　政　法　院　裁　定
　　　　　　　　　　　　　94年度裁字第00875號
上　訴　人　乙○○
被 上訴 人　財政部臺灣省北區國稅局
代　表　人　甲○○
上列當事人間因綜合所得稅事件，上訴人對於中華民國92年12月
30日臺北高等行政法院91年度簡字第956號判決，提起上訴，本
院裁定如下：
　　主  文
上訴駁回。
上訴審訴訟費用由上訴人負擔。
　　理  由
一、按對於適用簡易程序之裁判提起上訴或抗告，須經本院許可
    ，且該許可以訴訟事件所涉及之法律見解具有原則性者為限
    ，行政訴訟法第235條定有明文。
二、上訴意旨略以：（一）上訴人82年度綜合所得稅結算申報，
    遭被上訴人增列租金所得219,370元，並補徵稅額30,250元
    在案。上訴人不服，申請復查，詎復查決定變更增列租金所
    得為530,042元（即219,370元＋310,672元＝530,042元），
    補徵稅額95,491元，違反「行政救濟原理」，亦違反本院90
    年度判字第1793號判決意旨。（二）被上訴人既於原審自承
    原處分增列租金所得219,370元之部分違法而予註銷，原判
    決卻又駁回上訴人之訴，顯有理由矛盾及違反行政訴訟法第
    195條規定之違誤。（三）關於上訴人之配偶蘇繼棟於82年
    度將坐落新竹市○○路147號房屋外牆租賃平面廣告，並依
    法申報租賃所得68,400元，並無將該屋出租予玫瑰天使酒店
    ，收取租賃所得310,672元之情事。此為被上訴人於原處分
    所不爭，原判決顯違「證據法則」；原審既認定玫瑰天使酒
    店違反營利事業登記，卻又稱有營利事業暨扣繳單位統一編
    號查詢7張，理由自相矛盾；又系爭房屋自79年年間起即在
    該址有營業設立登記迄今，與82年玫瑰天使酒店並無支付租
    金無涉。（四）依被上訴人84年度非自住房屋使用及租賃情
    形核定表所載，自79年起在該址設立營業登記共計5人，並
    無玫瑰天使酒店，該酒店支付租金係83年租用該址2、3樓，
    並辦理租賃所得之扣繳申報，租賃所得239,400元，與82年
    度無關，有被上訴人91年8月27日北區國稅法字第091002532
    8號訴願決定撤銷重核復查決定書可資證明。又原審如何認
    定玫瑰天使酒店之租賃面積？縱使玫瑰天使酒店租用該址2
    、3樓，其使用面積亦僅有該屋之三分之二，其租賃所得亦
    應為207,114元，（計算式：310,672×2/3=207,114 ），亦
    無財政部78年6月22日台財稅第780158972號函釋之適用等語
    ，請廢棄原判決，並撤銷訴願決定、復查決定及原處分。
三、本院按：本件上訴人82年度綜合所得稅結算申報，經被上訴
    人核定其配偶蘇繼棟分別取有租賃所得者二筆，即坐落新竹
    市○○路441號房屋部分之219,370元，及坐落新竹市○○路
    147號房屋部分之310,672元。其中核定坐落新竹市○○路44
    1號房屋租賃所得219,370元部分，上訴人於原審起訴後，業
    經被上訴人以上訴人既自行申報租賃所得27,360元，已較依
    土地法第97條第1項規定按土地及建築物申報總價額年息百
    分之十計算金額13,217元為高，是原核依當地一般租金標準
    調整增列租賃所得219,370元部分，准予註銷；並經上訴人
    於原審92年9月8日行準備程序時當庭陳述「這部分不爭執」
    （原審卷第63頁）；及上訴人以92年10月14日「行政訴訟補
    充狀」載明「此部分兩造已無爭議」（原審卷第68頁）；復
    據上訴人於原審92年10月27日行準備程序時陳述「這部分原
    告沒有爭執，請求撤回（此部分之）訴訟」（原審卷第109
    頁）在卷；原審判決理由一亦記載：「本件原告（即上訴人
    ）坐落新竹市○○路441號房屋之租賃所得219,370元部分，
    業經被告（即被上訴人）註銷，上訴人於本院審理時亦陳述
    就該部分不爭執，故不予審理，合先敘明」之旨。顯見上訴
    人於原審起訴請求審判者，僅被上訴人核定其配偶蘇繼棟取
    自坐落新竹市○○路147號房屋租賃所得之310,672元部分。
    經核上訴意旨所指，或對上訴人已無爭執撤回起訴部分再行
    爭執；或引用與本件案情無關之本院90年度判字第1793號判
    決（本件案由為發明專利申請事件）據以指摘原判決違誤；
    或就原審取捨證據、認定事實之職權行使指摘其為不當，並
    無所涉及之法律見解具有原則上之重要情事，上訴人提起上
    訴，不合首揭規定，不應許可，其上訴難謂合法，應予駁回
    。
四、依行政訴訟法第249條第1項前段、第104條、民事訴訟法第
    95條、第78條，裁定如主文。
中    華    民    國    94    年    5     月    19    日
                  第三庭審判長法  官　廖　政　雄
                              法  官　林　清　祥
                              法  官　鍾　耀　光
                              法  官　姜　仁　脩
                              法  官  胡　國　棟
以  上  正  本  證  明  與  原  本  無  異
中    華    民    國    94    年    5    月    19     日
　　　　　　　　　　　　　　　書記官　陳　盛　信
